Inventaris van het archief van de Directie Analyse en Onderzoek van het Ministerie van Sociale Zaken en Werkgelegenheid, (1976) 1994-2001 (2002)
Nationaal Archief, Den Haag
- Stukken betreffende bijzondere onderwerpen, B
  - Digitale dragers, B.3
    - Diskette behorende bij inventarisnummer 160, 5082
    - CD-ROM behorende bij inventarisnummer 634, 5083